【裁判字號】    97,交抗,1015
【裁判日期】    970912
【裁判案由】    違反道路交通管理處罰條例
【裁判全文】
臺灣高等法院交通事件裁定            97年度交抗字第1015號
抗  告  人
即受處分人  甲○○
上列抗告人因違反道路交通管理處罰條例案件，不服臺灣士林地
方法院，中華民國97年6月18日所為裁定（97年度交聲更(一)字第
19號），提起抗告，本院裁定如下：
    主  文
抗告駁回。
    理  由
一、抗告意旨則以：道路交通管理處罰條例第49條，並無定義駕
    駛人兩次左轉即屬迴車行為，受處分人2次左轉行為並非迴
    轉，且前開違規路段路口有二線同方向之車道，有紐澤西護
    欄做分隔，該「禁止迴車」標誌立於紐澤西護欄旁，易被誤
    解為不可迴轉至左方相鄰之同向車道，前開路口設有左轉燈
    號，受處分人之行為應為左轉而非迴轉云云。
二、按在設有禁止迴車標誌或劃有分向限制線，禁止超車線、禁
    止變換車道線之路段，不得迴車，道路交通安全規則第106
    條第2款定有明文；又汽車駕駛人迴車時，在設有禁止迴車
    標誌之路段迴車者，處新臺幣（下同）600元以上1,800元以
    下罰鍰，並記違規點數1點，道路交通管理處罰條例第49條
    第2款、第63條第1項第1款亦定有明文。
三、抗告人即受處分人於民國96年11月22日上午10時34分許，駕
    駛車牌號碼4071-RR號租賃自用小客車，行經台北市市○○
    道與館前路路口，於設有禁止迴車標誌之路口違規迴車，經
    警攔停因而遭舉發。受處分人並不否認於前揭時地有上開駕
    駛行為，僅以前開抗告意旨為辯。經查：依原審法院97年度
    交聲字第214號卷附受處分人本件違規路口照片所示，禁止
    迴轉之標誌係豎立於分隔館前路兩道同向車道之紐澤西護欄
    前端，緊鄰護欄，上開禁止迴轉之標誌，顯非禁止上開紐澤
    西護欄分隔之二道同向車道相互迴轉，而係禁止該二同向車
    道不得迴轉至對向車道。且「迴車」本指連續左轉180度往
    反方向行駛之行為，依受處分人所提供之上開行車路線照片
    以觀，受處分人行駛於外側車道，明知左方相鄰之車道為同
    向車道（即內側車道），且該路口立有「禁止迴車」之標誌
    ，仍駕車連續左轉180度，橫越以紐澤西護欄區○○○○○
    道，再行駛至與其原駛車道之對向車道，其行為自屬迴車行
    為甚明。原裁定以受處分人之違規行為事證明確，原處分機
    關裁處罰鍰900元，並記違規點數1點，為合法適當而駁回受
    處分人之異議，核無不當，受處分人猶執前詞抗告，為無理
    由，應予駁回。
四、據上論結，應依道路交通管理處罰條例第89條、道路交通案
    件處理辦法第26條，刑事訴訟法第412條，裁定如主文。
中    華    民    國    97    年    9     月    12    日
                  交通法庭審判長法  官  曾德水
                                法  官  陳恆寬
                                法  官  趙文卿
以上正本證明與原本無異。
不得再抗告。
                                書記官  葉金發
中    華    民    國    97    年    9     月    15    日


司法院資訊處製作；財團法人民間司法改革基金會備份。
